臺灣臺北地方法院民事裁定
111年度家暫字第67號
聲  請  人  許嘉仁
代  理  人  邱靖棠律師
            華育成律師
相  對  人  李紫霞
關  係  人  許維鈞
上列當事人間聲請暫時處分事件，本院裁定如下：
    主      文
於本院一一一年度監宣字第三一七號監護宣告事件裁判確定或終
結前，相對人所有如附表所示帳戶內存款及保單金額，不得為提
領、變現、移轉、讓與或其他處分行為。
聲請人其餘聲請駁回。
聲請程序費用由相對人負擔。
    理      由
一、聲請意旨略以：相對人李紫霞為伊母，患有阿茲海默症，自
    民國103年因其二子許文彥驟逝，大受打擊，影響其阿茲海
    默症病程，現無法為（受）意思表示，而關係人許維鈞為伊
    兄，其配偶張慈媓自當年相對人精神狀況日趨衰退之際，竟
    有多次提領相對人華南銀行帳戶（帳號：00000000000000）
    之存款，及變賣相對人所有股票之行為，伊已對相對人聲請
    監護宣告，為保相對人權益，爰聲請命：相對人、關係人或
    第三人於監護宣告等事件撤回或裁定確定前，不得處分相對
    人之任何財產（含不得對不動產為出租、出借、贈與、設定
    負擔或移轉等處分行為，不得處分股份或出資額，不得領取
    或放棄租金、存款、保管箱財物等）；關係人或第三人應協
    助使相對人完成有關監護宣告鑑定、調查所必要之一切行為
    ；關係人應每月以書面或口頭向伊報告李紫霞一切醫療事務
    （包含回診、檢查、住院日期），伊並得陪同李紫霞就醫，
    關係人或第三人不得拒絕等語。
二、按法院就已受理之家事非訟事件，除法律別有規定外，於本
    案裁定確定前，認有必要時，得依聲請或依職權命為適當之
    暫時處分，但關係人得處分之事項，非依其聲請，不得為之
    ；關係人為前項聲請時，應表明本案請求、應受暫時處分之
    事項及其事由，並就得處分之事項釋明暫時處分之事由；家
    事事件法第85條第1項、第2項定有明文。又法院受理本法第
    一百六十四條第一項第一款監護宣告事件後，於為監護宣告
    或本案裁定確定前，得為下列之暫時處分：一、命關係人支
    付應受監護宣告人維持適當生活及醫療所需之各項必要費用
    。二、命關係人協助使受監護宣告人就醫所必要之一切行為
    。三、禁止關係人處分應受監護宣告人之財產。四、保存應
    受監護宣告人財產所必要之行為。五、其他法院認為適當之
    暫時性舉措。法院核發前項暫時處分，應審酌應受監護宣告
    人之最佳利益。暫時處分，非有立即核發，不足以確保本案
    聲請之急迫情形者，不得核發。家事非訟事件暫時處分類型
    及方法辦法第16條、第4條分別定有明文。衡諸暫時處分之
    立法本旨，係為因應本案裁定確定前之緊急狀況，避免本案
    請求不能或延滯實現所生之危害，是確保本案聲請之急迫性
    及必要性即為暫時處分之事由，應由聲請暫時處分之人，提
    出相當證據以釋明之。
三、經查，聲請人主張之上開事實，業據提出戶籍謄本、民事起
    訴狀、相對人存摺暨交易明細書、證券戶存摺暨交易明細、
    國泰人壽保險單等件影本為證，並經本院依職權調取本院11
    1年度監宣第317號監護宣告事件案卷核閱無訛。經審酌上開
    事證後，認於本件監護宣告事件裁定確定或程序終結前，相
    對人所有如附表之財產可能有因代為處分，致損及相對人權
    益之虞，造成難以回復之重大損害，且認有急迫必要，爰依
    前揭規定，裁定如主文第1項所示。
四、至聲請人聲請關係人許維鈞或第三人應協助使相對人李紫霞
    完成有關監護宣告鑑定、調查之必要行為，及關係人應報告
    相對人醫療事務，聲請人並得陪同相對人就醫等部分，惟觀
    諸關係人於111年6月27日提出家事陳述意見狀內容，並無拒
    絕配合本案監護宣告關於相對人之鑑定、調查之情事，聲請
    人亦未就相對人目前受照顧、就醫狀況有何欠缺予以釋明，
    難謂聲請人此部分聲請具備急迫性及必要性，是聲請人此部
    分請求，與暫時處分要件不符，為無理由，應予駁回。　
中　　華　　民　　國　　111 　年　　7 　　月　　8 　　日
　　　　　　　　  家事法庭  　法　官      劉台安
以上正本係照原本作成。
如對本裁定抗告，須於裁定送達後10日內向本院提出抗告狀，並
繳納抗告費新台幣1,000元。
中　　華　　民　　國　　111 　年　　7 　　月　　8 　　日
　　　　　　　　　　　　　　　書記官　    陳美玟
編號 項目 1 華南銀行中華路分行活期儲蓄存款帳戶（帳號：000000000000號） 2 彰化銀行城內分行活期儲蓄存款帳戶（帳號：00000000000000號） 3 彰化銀行證券存摺帳戶（帳號：00000000000） 4 國泰人壽保險保單（保單號碼：0000000000） 5 國泰人壽保險保單（保單號碼：0000000000）